# 收购烂尾项目是否属于业务合并？

提问人：cmzjoy 时间：2018-07-27 18:16:44
陈版及各位大侠，请教：
房地产企业收购一烂尾项目（已完成地下部分），有施工证，目前没有人员和流程，是否属于业务合并？ 审计师认为这个项目施工证及其他证照已经取得，新股东收购后，可立即开始重新开发（假设不需要推倒重建），所以process已经具备，属于业务。

回答人：chenyiwei
参照《瑞华研究 2010 ～ 2016 汇编》，这属于对单一资产实体的收购，不构成业务，按资产购买处理。